臺灣宜蘭地方法院刑事判決
111年度交易字第81號
公  訴  人  臺灣宜蘭地方檢察署檢察官
被      告  羅仁昇


上列被告因過失傷害案件，經檢察官提起公訴（111年度調偵字
第81號），本院判決如下：
    主  文
羅仁昇犯過失傷害罪，處拘役肆拾日，如易科罰金，以新臺幣壹
仟元折算壹日。
    犯罪事實
一、羅仁昇於民國110年5月12日12時前某時許，駕駛車牌號碼00
    0-0000號自用小貨車，行經宜蘭縣○○鎮○○路000號前，本應
    注意在顯有妨害其他人、車通行之處所，不得停車，且依當
    時天候晴、日間自然光線、柏油路面乾燥無缺陷、無障礙物
    、視距良好之情形，並無不能注意之情事，竟疏未注意而於
    上址前違規停車佔用宜蘭縣羅東鎮光榮路由北向南之車道，
    適於同日12時許，戴怡真騎乘車牌號碼000-000號普通重型
    機車附載孫婉如行經上址前車道，亦疏未注意車前狀況，見
    前方停有車輛時已閃避不及，而自後方撞及上開羅仁昇停放
    之車輛而人車倒地，戴怡真因而受有右手挫傷、左手肘擦傷
    、右膝擦傷之傷害，孫婉如因而受有頭部、胸壁挫傷及右側
    膝部撕裂傷約8公分、右側膝部挫傷之傷害。羅仁昇於肇事
    後停留於案發現場，於有偵查犯罪職權之機關或公務員尚未
    發覺其犯罪前，主動向到場處理之員警表明其為肇事者，自
    首而接受裁判。
二、案經戴怡真、孫婉如訴由臺灣宜蘭地方檢察署檢察官偵查起
    訴。
    理  由
壹、程序部分
    本判決所引用傳聞證據之證據能力，當事人於本院審理程序
    中均表示同意有證據能力（見本院卷第28頁至第30頁）。基
    於尊重當事人對於傳聞證據之處分權，及證據資料愈豐富愈
    有助於真實發現之理念，審酌該等證據作成時並無違法取證
    或顯不可信之瑕疵，以之作為證據應屬適當，依刑事訴訟法
    第159條之5規定及最高法院104年度第3次刑事庭會議決議意
    旨，認該等證據資料均有證據能力。至本判決所引之非供述
    證據，與本案均有關連性，亦無證據證明係實施刑事訴訟程
    序之公務員以不法方式所取得，依刑事訴訟法第158條之4之
    反面解釋，當有證據能力。
貳、實體部分
一、認定犯罪事實之理由
　㈠訊據被告羅仁昇對於上開犯罪事實坦承不諱（見本院卷第28
    頁、第31頁），核與證人即告訴人戴怡真於警詢及偵查中、
    孫婉如於偵查中之證述相符（見他卷第29頁至第32頁、第48
    頁至第49頁），並有道路交通事故現場圖（見他卷第22頁）
    、道路交通事故調查報告表㈠、㈡（見他卷第23頁至第24頁）
    、醫療財團法人羅許基金會羅東博愛醫院110年5月12日羅博
    醫診字第2105026790號、第0000000000號、110年7月5日羅
    博醫診字第2107006799號診斷證明書（見他卷第11頁至第12
    頁、第14頁）、證號查詢汽車駕駛人資料（見他卷第40頁）
    、現場照片（見他卷第41頁至第45頁）各1份在卷可稽，足
    認被告上開供述與事實相符，此部分之事實，首堪認定。
　㈡按汽車停車時，應依下列規定：九、顯有妨礙其他人、車通
    行處所，不得停車，道路交通安全規則第112條第1項第9款
    定有明文。被告領有普通小貨車駕駛執照，自應知悉上述道
    路交通安全規則規定並予以注意，而依當時天候晴、日間自
    然光線、柏油路面乾燥無缺陷、無障礙物、視距良好等情形
    ，有上開道路交通事故調查報告表在卷可查，足見當時並無
    不能注意之情事，且依被告之智識、能力亦均無不能注意之
    情形，詎被告疏未遵守上開規則，竟於宜蘭縣○○鎮○○路000
    號前占用車道違規停車，致告訴人戴怡真見狀閃避不及而肇
    致本件車禍事故，並使告訴人2人受有如犯罪事實欄所示之
    傷害，被告就本件車禍之發生顯有過失，並與告訴人2人所
    受傷害具有相當因果關係甚明；又按汽車行駛時，駕駛人應
    注意車前狀況及兩車並行之間隔，並隨時採取必要之安全措
    施，不得在道路上蛇行，或以其他危險方式駕車，道路交通
    安全規則第94條第3項定有明文。告訴人戴怡真雖未考領普
    通重型機車駕駛執照，此有證號查詢機車駕駛人資料在卷可
    稽（見他卷第39頁），然其既騎乘機車上路，自應知悉上述
    道路交通安全規則規定並予以注意，卻疏未依上開規定行駛
    ，致生本件事故，告訴人戴怡真對於本件車禍事故之發生亦
    與有過失，堪以認定，然告訴人戴怡真就本件車禍事故之發
    生與有過失，仍不得解免被告過失罪責。又本案經檢察官將
    本案送請交通部公路總局臺北區監理所基宜區車輛行車事故
    鑑定會鑑定，結果為：「一、戴怡真駕駛普通輕機車，行經
    中有分隔島路段，疏未注意車前有路邊停車，未採取安全措
    施，為筆事主因。【無照駕駛有違規定】二、羅仁昇駕駛自
    小貨車，行經中有分隔島路段，占用車道路邊併排停車，有
    礙後方車輛通行，為筆事次因。」亦同此認定，有該會基宜
    區0000000案鑑定意見書在卷可稽。
　㈢綜上，本件事證明確，被告上開犯行堪以認定，應予依法論
    科。　
二、論罪
　㈠核被告所為，係犯刑法第284條前段之過失傷害罪。
　㈡被告以一行為過失傷害告訴人2人之身體法益，係一行為觸犯
    2個過失傷害罪名，為同種想像競合犯，應依刑法第55條規
    定，從同一重之傷害罪處斷。
　㈢被告於肇事後，報案人或勤指中心轉來資料未報明肇事人姓
    名，被告主動向員警承認為肇事人員乙情，有自首情形紀錄
    表1紙在卷可查（見他卷第37頁），經核合於自首之規定，
    本院審酌其主動供承犯行，減省司法資源，依刑法第62條前
    段之規定，減輕其刑。　
三、爰審酌被告駕駛汽車行駛於道路，本應小心謹慎以維自身及
    他人之安全，竟於車道違規停車，致告訴人戴怡真閃避不及
    肇致本件事故，告訴人2人因而受有犯罪事實欄所載之傷害
    ，所為實有不該；惟念被告坦承犯行，從無前科，告訴人戴
    怡真就本件事故之發生與有過失，被告與告訴人2人於本院
    審理中因金額差距過大而未能達成調解，及自承高職畢業之
    智識程度，已婚，子女均已成年，現從商之家庭經濟狀況等
    一切情狀，量處如主文所示之刑，並諭知易科罰金之折算標
    準，以資懲儆。　　
據上論斷，應依刑事訴訟法第299條第1項前段，刑法第284條前
段、第55條、第62條前段、第41條第1項前段，刑法施行法第1條
之1第1項，判決如主文。
本案經檢察官董良造提起公訴，檢察官張學翰到庭執行職務。
中　　華　　民　　國　　111 　年　　7 　　月　　7 　　日
                  刑事第五庭  法  官  李蕙伶
以上正本證明與原本無異。
本判決為第一審判決，當事人如不服本判決，應於收受送達後20
日內向本院提出上訴書狀（須按他造當事人之人數附繕本）；告
訴人、被害人如不服本判決，應請求檢察官於上訴期間內提出上
訴。若有上訴權人均未提出上訴，待判決確定後本件將送檢察署
執行，檢察署將以傳票或命令告知被告有關執行之事宜，被告勿
庸於收到本判決後即前來本院或檢察署繳納易科罰金或進行其他
執行事項。
      　　　　　　　　        書記官  陳靜宜　　　　　　
中　　華　　民　　國　　111 　年　　7 　　月　　7 　　日
附錄本案論罪科刑法條：
中華民國刑法第284條
因過失傷害人者，處1年以下有期徒刑、拘役或10萬元以下罰金
；致重傷者，處3年以下有期徒刑、拘役或30萬元以下罰金。